# 请教陈版-采购返利

提问人：alisonli123 时间：2012-09-11 15:41:48
请教陈版：
集团A进行了如下安排, 1> 基于集团本部统一与供应商进行谈判，统一管理下属子公司的采购业务，集团本部与供应商签订渠道管理费合同，约定集团本部按照集团下属公司的采购额比例向供应商收取渠道管理费并交纳营业税； 2> 集团本部将渠道管理费计入其他业务收入； 3> 集团合并层面认为该部分渠道管理费实质是返利的性质，因而冲减主营业务成本。 请问这部分渠道管理费已认定为收入，是否不应在合并层面作为冲减主营业务成本处理？

回答人：chenyiwei
回复 alisonli123 的帖子
赞同在合并报表层面冲减成本。在母公司个别报表层面，由于是基于下属公司的采购量和采购金额收取渠道管理费，所针对的采购业务不是母公司自身的业务，所以作为其他业务收入是恰当的；但在合并报表层面，实质上相当于按本集团的采购量计算的销售返利，因此冲减采购成本为宜。如果存货周转较快，为了简化处理也可直接冲减营业成本。
这也是合并报表层面与个别报表层面“视角差异”的一个例子。 另外还要注意：由于本例中采购和收取介绍费的不是同一个法人，所以母公司应当单独将其作为一项其他业务收入缴纳营业税。如果是同一主体，则该法人应当按照财税[2004]136号文的规定作进项转出处理，且不得开具增值税专用发票。